臺灣高等法院刑事裁定
                                     108年度聲字第4330號
聲  請  人  臺灣高等檢察署檢察官
受  刑  人  邱繼宣



上列聲請人因受刑人數罪併罰有二裁判以上，聲請定其應執行之
刑（聲請案號：108年度執聲字第2060號），本院裁定如下：
    主  文
邱繼宣因犯如附表所示各罪所處之刑，應執行有期徒刑壹年肆月
，如易科罰金，以新臺幣壹仟元折算壹日。
    理  由
一、聲請意旨略以：受刑人邱繼宣因偽造文書等數罪，先後經判
    決確定如附表所示，應依刑法第53條、第51條第5 款規定，
    定其應執行之刑，爰依刑事訴訟法第477條第1項聲請裁定等
    語。
二、按數罪併罰，有二裁判以上者，依刑法第51條之規定，定其
    應執行之刑；數罪併罰，分別宣告其罪之刑，宣告多數有期
    徒刑者，於各刑中之最長期以上，各刑合併之刑期以下，定
    其刑期，但不得逾三十年，刑法第53條、第51條第5 款分別
    定有明文。
三、經查：
  ㈠本件受刑人因偽造文書等罪，經臺灣臺北地方法院、臺灣花
    蓮地方法院及本院判處如附表所示之刑（詳如附表所示，其
    中附表編號4所示之確定判決確定日期應為民國105年9 月26
    日，檢察官聲請書誤載，應予更正），且均經分別確定在案
    ，俱有各該刑事判決書及本院被告前案紀錄表附卷可憑（見
    本院卷第25至139、149至156頁）。
  ㈡按法律上屬於自由裁量之事項，有其外部性界限及內部性界
    限，並非概無拘束。依據法律之具體規定，法院應在其範圍
    選擇為適當之裁判者，為外部性界限；而法院為裁判時，應
    考量法律之目的，及法律秩序之理念所在者，為內部性界限
    。法院為裁判時，二者均不得有所踰越。在數罪併罰，有二
    裁判以上，定其應執行之刑時，固屬於法院自由裁量之事項
    ，然仍應受前揭外部性界限及內部性界限之拘束（最高法院
    94年度台非字第233號判決意旨參照）。⑴附表編號1至4 所
    示之罪，業經臺灣臺北地方法院以106年度聲字第1592 號裁
    定定應執行有期徒刑10月；⑵附表編號5至6所示之罪，亦經
    本院以108年度上訴字第1262號判決定應執行有期徒刑8月等
    情，分別有上開刑事裁定書、刑事判決書及本院被告前案紀
    錄表附卷可按（見本院卷第15、103、154、158 頁），爰審
    酌該內部性及外部性界限，及受刑人所犯上開各罪之犯罪類
    型、態樣、侵害法益等情狀，復就其所犯數罪為整體之非難
    性評價後，定其應執行之刑如主文所示。
  ㈢末按刑法第41條第8項亦規定：「第1項至第4項及第7項之規
    定，於數罪併罰之數罪均得易科罰金或易服社會勞動，其應
    執行之刑逾6 月者，亦適用之。」本件受刑人所犯如附表所
    示之數罪之法定本刑，均係最重本刑5 年以下有期徒刑之罪
    ，且各罪宣告之刑期均未逾有期徒刑6月，依刑法第41條第1
    項、第8 項之規定，自合於易科罰金之要件，是本件如附表
    所示各罪所定之應執行刑雖逾6 月，仍得易科罰金，附此敘
    明。
四、本件檢察官聲請定其應執行之刑，本院經審核認聲請為正當
    ，應定其應執行之刑，業如前述，爰審酌該內部性及外部性
    界限，及受刑人所犯上開各罪之犯罪類型、態樣、侵害法益
    等情狀，復就其所犯數罪為整體之非難性評價後，定其應執
    行之刑，並諭知易科罰金折算標準如主文所示。至附表編號
    1至4部分雖已執行完畢，但此僅屬將來檢察官指揮執行時應
    將已執行完畢之日數予以扣除之問題，並不影響本件定應執
    行刑之裁定，併予敘明。
五、爰依刑事訴訟法第477條第1項、刑法第53條、第51條第5款
    、第41條第1項前段、第8項，裁定如主文。
中　　華　　民　　國　  108 　年　  12  　月　　31　　日
                  刑事第二十五庭審判長法  官  宋松璟
                                      法  官  文家倩 
                                      法  官  黃翰義
以上正本證明與原本無異。
如不服本裁定，應於收受送達後五日內向本院提出抗告狀。
                                      書記官  賴尚君
中　　華　　民　　國　　108 　年　　12　　月　　31　　日

附表：
編號  1 2 3 罪名  詐欺 詐欺 非駕駛業務過失傷害 宣告刑  有期徒刑5月，如易科罰金，以新臺幣1仟元折算1日 有期徒刑2月，如易科罰金，以新臺幣1仟元折算1日 有期徒刑3月，如易科罰金，以新臺幣1仟元折算1日 犯罪日期  104年12月1日至104年12月8日 104年9月7日至104年9月8日 105年6月4日 偵查（自訴）機關年度案號  臺灣臺北地方檢察署105年度偵字第 1957、763號  臺灣臺北地方檢察署105年度偵字第19811號 最後事實審 法院 臺灣臺北地方法院  臺灣臺北地方法院  案號 105年度審易字第1993號  106年度審交簡字第30號  判決日期 105年8月25日  106年2月21日 確定判決 法院 同上  同上  案號 同上  同上  確定日期 105年9月20日  106年3月21日 


編號  4 5 6 罪名  妨害自由 偽造文書 偽造文書 宣告刑  有期徒刑6月，如易科罰金，以新臺幣1仟元折算1日 有期徒刑5月，如易科罰金，以新臺幣1仟元折算1日 有期徒刑5月，如易科罰金，以新臺幣1仟元折算1日 犯罪日期  104年5月14日 105年5月1日至105年5月13日 105年5月18日至105年5月20日 偵查（自訴）機關年度案號  臺灣花蓮地方檢察署104年度偵第4206號 臺灣新北地方檢察署105年度偵字第23643號  最後事實審 法院 臺灣花蓮地方法院 本院   案號 104年度重訴字第12號 108年度上訴字第1262號   判決日期 105年6月22日 108年7月10日  確定判決 法院 臺灣高等法院花蓮分院 同上   案號 105年度上訴字第156號 同上   確定日期 105年9月26日 108年8月6日